臺灣澎湖地方法院刑事判決　　　　　　　　　　　　　　九十三年度易字第一號
　　公　訴　人　臺灣澎湖地方法院檢察署檢察官
　　被　　　告　乙○○
　　　　　　　　丙○○
右列被告等因竊盜案件，經檢察官提起公訴（九十三年度偵字第七八號），被告於本
院準備程序為有罪之陳述，經本院合議庭裁定改由受命法官依簡式審判程序審理，並
判決如左：
    主  文
乙○○共同竊盜，累犯，處有期徒刑壹年肆月。
丙○○共同竊盜，處有期徒刑拾月，緩刑伍年。
    事  實
一、乙○○為瘖啞人，曾有四次竊盜、搶奪、盜匪等前科，於民國八十三年間，因搶
    奪及盜匪案件，分別經法院判決有期徒刑三年二月及七年確定，經臺灣高等法院
    臺南分院裁定應執行有期徒刑十年，送監執行結果，於八十四年六月十三日縮短
刑期假釋出獄，縮刑期滿日期為九十年十一月十七日，指揮書執行完畢日期則為
    九十一年一月八日。但乙○○仍不知悔改，向同為瘖啞人之丙○○提議一起至澎
    湖地區行竊，二人遂基於意圖為自己不法所有之犯意聯絡，分別於九十二年十二
    月十日（起訴書誤載為十九日）上午七時四十分及八時整，自臺中水楠機場及高
    雄小港機場搭機前往澎湖，並在馬公航空站碰面後，於同日上午九時許，在澎湖
    縣馬公市○○路二之十號洪春琴經營之機車店，由乙○○租得車號ＪＵＢ─六二
    三號重機車附載丙○○，騎車繞行澎湖縣馬公市街尋找竊盜對象。二人於同日上
    午十時三十分許，在澎湖縣馬公市○○路八四號郵局前，因見甲○○提領現金一
    袋放置所騎乘之車號ＹＭＸ─六一Ｏ號重機車置物箱內，乃尾隨甲○○，俟同日
    上午十時四十七分許（起訴書記載為十時五十分許），在澎湖縣馬公市○○路二
    四號臺灣銀行前，趁甲○○離車入內辦事之際，由乙○○以手往上拉起甲○○所
    騎機車座位，再由丙○○伸手竊取置物箱內裝置現金之袋子，共得手新臺幣（下
    同）三十萬元。二人竊得財物後，隨即歸還機車坐車至馬公航空站，再搭乘同日
    中午十二時二十五分起飛之班機前去臺北，並於松山機場內朋分贓款，乙○○、
    丙○○各自取走二十八萬元、二萬元。
    嗣經甲○○報警追查，迄至九十三年一月九日，始因乙○○再次於澎湖地區伺機
    行竊，為警查獲，並扣得乙○○花用所餘之贓款四千二百元，經乙○○供出丙○○，丙○○遂於日後主動歸還所分得之贓款二萬元。
二、案經澎湖縣警察局移送臺灣澎湖地方法院檢察署檢察官偵查起訴。
    理  由
一、前述犯罪事實，業據被告乙○○、丙○○坦白承認，且互核相符，並經被害人甲○○指述明確，又經證人洪春琴證述無誤，復有航空公司旅客艙單三張、機車出
    租合約書一份、存簿影本一紙、臺灣銀行監視錄影設備翻拍照片一張、現場圖一
    件、現場照片六張、扣押筆錄各一件附卷可稽，另有贓款四千二百元扣案可佐，
    被告二人自白有補強證據，犯行均堪認定，應予依法論科。
二、核被告所為，均係犯刑法第三百二十條第一項之普通竊盜罪。被告二人有犯意聯
    絡及行為分擔，均為共同正犯。被告乙○○曾有如事實欄所載論罪科刑紀錄，有
    刑案資料作業個別查詢報表、刑案資料查註紀錄表、臺灣高等法院被告全國前案
    紀錄表附卷可稽，其於有期徒刑執行完畢五年內，再犯本件有期徒刑以上之罪，
    為累犯，應依法加重其刑。又被告二人均為瘖啞人，業據供明在卷，並有殘障手
    冊影本兩件、南投縣政府身心障礙個案資料表一份在卷可查，均應依刑法第二十
    條規定減輕其刑，並就被告乙○○部分先加後減之。
    爰審酌被告乙○○素行不佳，有四次竊盜前科，分別量處有期徒刑二月、二月、
    八月、十月在案，有前揭前案紀錄表可查，此次專為行竊付費搭機至澎湖地區，
    屬於預謀犯罪，且主動謀議本件犯行，造成被告丙○○共犯之結果，犯罪所得高
    達二十八萬元，並於再次至澎湖地區伺機竊盜而遭查獲，顯然無視他人財產權利
    ，查獲至今，雖與被害人達成和解，又無實際之分文賠償，實屬不該，惟考量其
    犯罪後坦白承認，態度良好，且基於殘障原因，謀生較為困難，對於社會規範並
    未遵從，亦與其殘障導致社經地位低落不無關聯等情狀，因而量處如主文所示之
    刑。另一被告丙○○曾受感訓處分，並有搶奪、賭博等前科，有臺灣高等法院被
    告全國前案紀錄表附卷可憑，素行亦屬不佳，惟五年以內未曾受有期徒刑之宣告
    ，且於本件當中，係附從於被告乙○○犯案，犯罪所得僅二萬元，並於查獲後即
    時主動歸還被害人，業據被害人陳明在卷，又坦白承認犯行，態度良好，顯應與
    被告乙○○明確區別評價，但考量其素行及生活狀況，為確保其日後謹守法紀，
    因而量處如主文所示之刑，且以所處之刑暫不執行為適當，併予諭知緩刑，以資
    警惕。此外，被告乙○○雖有前述多次犯罪紀錄，但距離本件事發時間，均有十
    年以上，在本件事發前，又有八年以上之期間，於假釋出獄後並無任何犯罪紀錄
    ，有臺灣高等法院被告全國前案紀錄表可查，尚難以本件犯行逕認其有犯罪習慣
    ，故不另為強制工作保安處分之諭知。
據上論斷，應依刑事訴訟法第二百七十三條之一第一項、第二百九十九條第一項前段
，刑法第二十八條、第三百二十條第一項、第四十七條、第二十條、第七十四條第二
款，罰金罰鍰提高標準條例第一條前段、第二條，判決如主文。
本案經檢察官柯木聯到庭執行職務。
中      華      民      國    九十三    年      六      月    二十二    日
                              臺 灣 澎 湖 地 方 法 院 刑 事 庭
                                    法    官  陳     介     安
右正本證明與原本無異。
如不服本判決，應於判決送達後十日內，向本院提出上訴狀（須附繕本）。
中      華      民      國    九十三    年      六      月    二十三    日
                                    書 記 官  劉     竹     苞
論罪法條：
刑法第三百二十條第一項：
意圖為自己或第三人不法之所有，而竊取他人之動產者，為竊盜罪，處五年以下有期
徒刑、拘役或五百元以下罰金。
